【裁判字號】    92,交抗,921
【裁判日期】    920922
【裁判案由】    違反道路交通管理處罰條例
【裁判全文】
臺灣高等法院刑事裁定                              九十二年度交抗字第九二一號
        抗  告  人
        即受處分人  甲○○
右抗告人因違反道路交通管理處罰條例案件，不服臺灣士林地方法院九十二年度交聲
字第六六五號，中華民國九十二年七月二十九日第一審裁定（原處分案號：交通部公
路總局台北區監理所基隆監理站九十二年六月三日基監字第裁四二─Ｚ000000
00號），提起抗告，本院裁定如左：
        主  文
抗告駁回。
        理  由
一、按汽車已領取號牌而未懸掛或不依指定位置懸掛者，處汽車所有人新臺幣（下同
    ）三千六百元以上七千二百元以下罰鍰、禁止其行駛並吊銷牌照。道路交通管理
    處罰條例第十二條第一項第七款、第二項定有明文。
二、本件異議人即受處分人異議意旨略以：異議人所有車號九Ｋ─六七二三號自小客
    貨車，因前號牌遭不明人士竊取，後經向警方備案後，於民國九十二年二月六日
    依法向基隆監理站申辦重領號牌，前牌號因宵小盜取時，係以破壞折斷後連同號
    牌一併盜取，又連同本次失竊共計二次，並有案可稽。本次號牌遺失係在自宅巷
    內停車遭竊，又因異議人自購車以來已有二次號牌遭竊事件發生，且異議人自宅
    附近又有大型營建工程進行，在異議人甚少使用小貨車之情形下，為確保號牌再
    度遭竊，故前號牌未固定於前保險桿上。異議人在使用小貨車時，並未將前號牌
    隱匿不能明示之舉措，雖車輛保險桿不緊固前號牌，但異議人已將前號牌正面朝
    外，並緊貼固擋風玻璃上。又異議人所駕駛小貨車車後已有緊固號牌乙面，並不
    抵觸法規，請准異議人之免罰云云。
三、本件原裁定意旨略以：異議人即受處分人甲○○所有車號九Ｋ─六七二三號自小
    客貨車，於九十二年二月二十八日十二時十分，在國道三甲西向一點七公里處，
    經警攔檢汽車未懸掛前號牌行駛公路之違規事實，訊據異議人並無異詞，且有內
    政部警政署國道公路警察局公警局交字第Ｚ00000000號舉發違反道路交
    通管理事件通知單在卷可證（見原審卷第六頁），核與證人繆以祥即現場處理警
    察證稱：「駕駛人（異議人）之汽車未依規定將車牌裝置在車前之保險桿上，另
    外他有自製之鐵製保險桿，兩個保險桿都可放置車牌，但異議人卻放在擋風玻上
    」（見原審卷第十六頁）之情節相符。異議人辯稱因預防車牌被竊，始將前車牌
    放在車內擋風玻璃上云云，即認屬實，仍無礙異議人未將車牌懸掛汽車前端指定
    位置之違規事實。異議人復辯稱鐵製保險桿，因螺絲被剪斷，無法裝置車牌，但
    是原來保險桿可否裝置車牌，我就不知道了云云，核與證人繆以祥證稱兩個保險
    桿都可懸掛車牌情形不同，尚難採為有利於異議人之認定。又汽車號牌每車兩面
    ，均應正面懸掛於車輛前後端之原設有固定位置，僅懸掛汽車後端號牌，而未懸
    掛汽車前端號牌，自屬違法。異議人另辯稱伊有懸掛後號牌，並不抵觸法規云云
    ，實有誤解。因認原裁罰並無不當，而駁回異議。
四、抗告人對原裁定聲明不符提起抗告。經查，依道路交通安全規則第十一條第一項
    第一款規定，汽車號牌應於前後端之明顯適當位置懸掛。如未懸掛，道路交通管
    理處罰條例第十二條第一項、第二項定有罰鍰、禁止行駛、吊銷牌照之規定。抗
    告人為領有駕駛執照之人，對此規定當應知曉。詎其仍不遵規定，在未於前端位
    置懸掛車牌之情形下即駕車行駛於公路上。按車輛之所以規定要於前後端懸掛車
    牌，除便於管理外，並可使一般想利用車輛違規、犯案之人有所顧忌，或便於對
    已違規、違法之駕駛人為舉發。如車輛所有人或駕駛車輛之人，可以自訂理由，
    自行決定牌照要不要懸掛、掛於何處，則交通管理之機制將生極大之影響。抗告
    人所有之汽車牌照即便確有遭竊盜之情事，然仍不能因此即可自行決定不予懸掛
    ，而僅將之置於檔風玻璃上。
五、綜上所述，抗告人有汽車未懸掛車牌之違規事實明確，原審因認原處分機關依道
    路交通管理處罰條例第十二條第一項第七款、第二項（違反道路交通管理事件統
    一裁罰基準表）之規定，從輕處罰抗告人三千六百元之罰鍰，並吊銷牌照，並無
    不當，而駁回抗告人原審之異議。揆諸前揭法令之規定，於法並無不合，抗告意
    旨空言不服原審之裁定，難認有理由，應予駁回。
據上論斷，應依道路交通案件處理辦法第二十六條、刑事訴訟法第四百十二條，裁定
如主文。
中      華      民      國    九十二    年      九      月    二十二    日
                                  臺灣高等法院交通法庭
                                      審判長法  官  許 錦 印
                                            法  官  許 宗 和
                                            法  官  劉 壽 嵩
右正本證明與原本無異。
不得再抗告。
                                            書記官  廖 婷 璇
中      華      民      國    九十二    年      九      月    二十二    日


司法院資訊處製作；財團法人民間司法改革基金會備份。
